【裁判字號】    92,毒抗,110
【裁判日期】    920617
【裁判案由】    聲請強制戒治
【裁判全文】
臺灣高等法院高雄分院刑事裁定          九十二年度毒抗字第一一號
    抗告人
    即被告  甲○○
右列抗告人因聲請強制戒治案件，不服臺灣高雄地方法院中華民國九十二年五月七日
九十二年度毒聲字第二八五七號裁定（九十二年度毒偵字第二二０八號），提起抗告
，本院裁定如左：
      主      文
抗告駁回。
      理      由
一、原審裁定意旨略以：被告甲○○前因施用第一級毒品海洛因案件，經強制戒治期
    滿，由臺灣高雄地方法院檢察署檢察官於民國九十年四月十三日，以九十年度戒
    毒偵字第四九四號為不起訴處分確定在案。詎被告仍未戒除毒癮，於五年內復基
    於施用第一級毒品之概括犯意，自九十年間起，至九十二年二月十二日七時許止
    ，連續在高雄市○○區○○里○○○街三十八巷十九號住處施用第一級毒品海洛
    因多次，為警於九十二年二月十二日十九時四十一分許，為高雄市政府警察局鼓
    山分局龍華派出所查獲之事實，業經被告自白不諱，且有高雄市立凱旋醫院之尿
    液檢驗報告附卷可稽，復有不起訴處分書、刑案資料查註記錄表附卷可考，其於
    前開不起訴處分後五年內再犯毒品危害防制條例第十條第一項之施用第一級毒品
    罪，依同條例第二十三條第二項之規定，裁定令入戒治處所施以強制戒治。
二、抗告意旨略以：抗告人甲○○於九十一年六月十一日以前在監服刑，自不可能施
    用第一級毒品海洛因。而被警查獲後採尿檢驗呈嗎啡陽性反應，係誤以為白色粉
    末可提神才服用，並無施用第一級毒品之故意云云。
三、本院查，抗告人甲○○連續施用第一級毒品海洛因之事實，業據抗告人於警訊供
    承：「我自出獄後陸續有吸食毒品，：：：每一天施打海洛因一次，最後一次於
    民國九十二年二月十二日早上七、八時左右，在高雄市○○區○○里○○○街三
    八巷十九號住處房間內用微量海洛因加入０．五西西水從右手部注射」等語（見
    警卷第二頁）；而被警查獲採尿送驗，呈嗎啡陽性反應，有高雄市立凱旋醫院九
    十二年二月二十五日高市凱醫檢字第八七三號煙毒尿液檢驗成績書附卷可稽，查
    該尿液經該醫院以免疫學分析法為初步檢驗，再以目前最精密之氣相層析質譜儀
    法（ＧＣ＼ＭＳ）為確認檢驗，可排除藥物之干擾即排陽假陽性反應之情形，應
    無檢驗錯誤之可能。綜上說明，抗告人甲○○前有施用毒品之前科，針對第一級
    毒品海洛因白色粉末早有認知，另參酌抗告人警訊之自白及尿液檢驗之結果，益
    證抗告人此部分辯解與事實不符，自非可採。次查，抗告人甲○○自九十年一月
    十日起至九十一年六月十一日止在台灣嘉義監獄因案服刑中，有被告全國前案紀
    錄表及法務部在監在押資料表可稽，此段期間抗告人甲○○不可能有施用第一級
    毒品海洛因行為，原裁定誤認抗告人甲○○此段期間有施用第一級毒品犯行，自
    有未合，惟抗告人甲○○於此段期間之外確有連續施用第一級毒品犯行，已如前
    述，原裁定針對抗告人施用毒品之時間認定雖有微疵，惟不影響原裁定「令入戒
    治處所施以強制戒治一年」之結果，是抗告人之抗告為無理由，應予駁回。
四、據上論斷，應依刑事訴訟法第四百十二條，裁定如主文。
中    華    民    國        九十二      年      六      月     十七     日
                              臺灣高等法院高雄分院刑事第一庭
                                  審判長法官  曾永宗
                                        法官  邱永貴
                                        法官  郭玫利
右正本證明與原本無異。
不得再抗告。
                                      書記官  張寶花
中    華    民    國        九十二      年      六      月     十八     日
                                                                      Ｈ


司法院資訊處製作；財團法人民間司法改革基金會備份。
